臺灣新北地方法院三重簡易庭小額民事判決
110年度重小字第3613號
原      告  陳昶翰  
被      告  三重汽車客運股份有限公司

兼
法定代理人  李博文  
前2 人共同
訴訟代理人  陳建瑋  
複  代理人  余立安  
被      告  連維忠  

上列當事人間請求侵權行為損害賠償事件，本院於民國111年3月
17日言詞辯論終結，判決如下：
　　主　    文
一、原告之訴駁回。
二、訴訟費用新臺幣1,000元由原告負擔。
　　事實及理由
一、被告連維忠經合法通知，未於最後言詞辯論期日到場，核無
    民事訴訟法第386條所列各款情事，爰依原告之聲請，由其
    一造辯論而為判決。
二、原告主張：
　　原告駕駛車牌號碼0000-00號車（下稱系爭車輛）於民國110
    年5月31日時，行經臺北市○○路000號處，遭被告連維忠駕駛
    之143-U5號營業大客車（下稱系爭公車）碰撞，致系爭車輛
    受損，需新臺幣（下同）20,700元之維修費用（均為拆裝及
    鈑金工資），又被告三重汽車客運股份有限公司（下稱三重
    客運公司）為被告連維忠之僱用人，依法應負連帶賠償責任
    。為此，爰依民法第184條第1項前段、第191條之2、第188
    條規定，提起本件訴訟。並聲明：被告應連帶給付原告20,7
    00元整，及自訴狀繕本送達翌日起至清償日止，按年息5％計
    算之遲延利息等語。
三、被告則均以：
　　肇事責任部分，依現場圖所示大客車是在前方因為道路縮減
    ，後車應該有足夠的距離可判斷可否過去，但大客車沒有其
    他可以防範的方式；另倘鈞院認為被告有責任，原告車損應
    該要計算折舊等語置辯，並請求駁回原告之訴。
四、本院之判斷：
　㈠原告主張系爭車輛與系爭公車在臺北市○○路000號處發生碰撞
    ，系爭車輛因此受損等情，業據原告提出臺北市政府警察局
    萬華分局道路交通事故當事人登記聯單、初步分析研判表、
    事故照片、估價單、債權讓與證明書、行車執照等件為憑（
    本院卷第13至29頁），並經本院職權向臺北市政府警察局交
    通警察大隊調取之系爭事故調查報告表等資料核閱屬實。則
    系爭車輛與系爭公車於前揭時間、地點發生碰撞之事實，堪
    以採信。
　㈡按行經設有彎道、坡路、狹路、狹橋、隧道、學校、醫院標
    誌之路段、道路施工路段、泥濘或積水道路、無號誌之交岔
    路口及其他人車擁擠處所，或因雨霧致視線不清或道路發生
    臨時障礙，均應減速慢行，作隨時停車之準備。汽車行駛時
    ，駕駛人應注意車前狀況及兩車並行之間隔，並隨時採取必
    要之安全措施；汽車行經設有彎道、陡坡、狹橋、隧道、交
    岔路口標誌之路段或鐵路平交道、道路施工地段，不得超車
    ，道路交通安全規則第93條第1項第2款、第94條第3項、第1
    01條第1項第1款分別定有明文。經查，依系爭公車上之行車
    紀錄器畫面顯示，於畫面顯示時間23:24:00時，系爭公車原
    於萬大路與萬大路493巷路口停等紅燈，此時原告所駕駛系
    爭車輛，尚未出現在行車紀錄器畫面中，而於畫面顯示時間
    23:24:06時，萬大路與萬大路493巷路口號誌轉為綠燈，被
    告駕駛系爭公車通過該路口後，可見萬大路內側有圍籬隔起
    的施工工地（畫面顯示時間23:24:16時）。該工地圍籬並設
    有安全方向導引「輔2」標誌，以及工區限速「30」的速限
    標誌，依道路交通標誌標線號誌設置規則第134條第1項規定
    ，安全方向導引標誌「輔2」，係用以促使車輛駕駛人減速
    慢行，並引導行駛安全方向，此有該路段google地圖街景圖
    可參。系爭公車通過萬大路與萬大路493巷路口後，進入工
    區路段，並繼續直行，於畫面顯示時間23:24:17時，可見原
    告駕駛系爭車輛，自系爭公車左後方加速駛近，至與系爭公
    車併行，於畫面顯示時間23:24:24時，行駛至「輔2」標誌
    處，因工區佔據萬大路中間，內側車道往右偏移，致系爭車
    輛無法自系爭公車與工區間之縫隙超車，兩車因而發生碰撞
    ，此有系爭公車之行車紀錄器畫面勘驗筆錄在卷可參。由系
    爭公車之行車紀錄器可知，系爭公車行駛於系爭車輛前方，
    於進入工區後，系爭車輛自左後方駛近，因未能自系爭公車
    與工區間之縫隙超車，始導致兩車發生碰撞，顯然原告駕駛
    系爭車輛，有未於進入施工地段減速行駛，作隨時停車之準
    備，且違規於道路施工地段超車之過失，始導致兩車發生碰
    撞，適時行駛於系爭車輛前方的被告駕駛系爭公車實然無法
    預料，亦無從採取必要之閃避措施而防免車禍之發生，足徵
    系爭事故發生乃可歸責於原告未注意車前狀況，且未減速、
    作隨時停車之準備所招致，應由原告負全部過失責任，是被
    告抗辯，系爭事故係因原告未保持安全間隔距離而造成，其
    無肇事因素一語，即堪可採，自無庸就系爭車輛受損結果負
    損害賠償責任。
　㈢次按因故意或過失，不法侵害他人之權利者，負損害賠償 責
    任；汽車、機車或其他非依軌道行駛之動力車輛，在使用中
    加損害於他人者，駕駛人應賠償因此所生之損害。但於防止
    損害之發生，已盡相當之注意者，不在此限。民法第184條
    第1項前段、第191條之2分別定有明文。是車禍事故依侵權
    行為法律關係請求賠償，須駕駛人有故意或過失行為，且行
    為與損害結果間有相當因果關係存在，始應負賠償責任，苟
    無故意或過失，或對於防止損害之發生，已盡相當之注意者
    ，即無須負賠償之責。基此，系爭事故乃系爭車輛駕駛即原
    告未保持安全間隔距離及作隨時停車之準備所造成之結果，
    此經本院認定如前，而被告就系爭車輛所受之損害既無故意
    或過失之不法侵害行為，揆諸前開說明，即無須負任何賠償
    責任，而原告亦未能舉證以證明被告就系爭事故之發生具有
    故意或過失，是原告此部分之主張，即無可取。
五、綜上所述，原告主張依民法侵權行為損害賠償，請求被告連
    帶賠償20,700元及自起訴狀繕本送達翌日起至清償日止，按
    年息5％計算之利息，為無理由，應予駁回。
六、本件事證已臻明確，兩造其餘攻防方法及舉證，核與判決結
    果無影響，爰不逐一論述。
七、訴訟費用負擔之依據：民事訴訟法第78條、第436條之19之
    規定，確定訴訟費用額如主文第2項所示。
中　　華　　民　　國　　111 　年　　4 　　月　　11　　日
　　　　　　　　　三重簡易庭  法  官  王凱俐
以上為正本係照原本作成。
對於本件判決如有不服，應於收受送達後20日內向本院提出上訴
書狀，上訴於本院合議庭，並按他造當事人之人數附具繕本。當
事人之上訴，非以判決違背法令為理由不得為之，上訴狀應記載
上訴理由，表明下列各款事項：
（一）原判決所違背之法令及其具體內容。
（二）依訴訟資料可認為原判決有違背法令之具體事實。
如未於上訴後20日內補提合法上訴理由書，法院得逕以裁定駁回
上訴。
中　　華　　民　　國　　111 　年　　4 　　月　　11　　日
                          　　書記官  林穎慧